Config:
  hfst:
    Gen: ../../../src/generator-gt-desc.hfst
    Morph: ../../../src/analyser-gt-desc.hfst
  xerox:
    Gen: ../../../src/generator-gt-desc.xfst
    Morph: ../../../src/analyser-gt-desc.xfst
    App: lookup


# Comments after each adjective:
# ok = checked against
# ? = not checked

# Even syllable adjectives belonging to BUORRE, ALKI, LAIKI, SEARRA, HOHPI, LODJI, JUHKKIS, NUORRA, RIEKTA, HAHTTI, UHCC, JEAGOHEAPMI, ISSORAS, DABALAS, DEARVVASLAS, STUORIBUS, JIEDNAI, AKTIIVA, ASEHAS, UNOHAS, ETNOLOGALAS

Tests:
  Adj - buorre: # BUORRE
    buorre+Err/Orth+A+Attr: buore
    buorre+A+Sg+Gen: buori
    buorre+A+Sg+Ill: buorrái
    buorre+A+Sg+Com: buriin
    buorre+A+Pl+Com: buriiguin
    buorre+A+Der/Comp+A+Pl+Acc: buorebuid

  Adj - álki: # ALKI
    álki+A+Attr: álkes
    álki+Err/Orth+A+Attr: álkkes
    álki+A+Sg+Gen: álki
    álki+A+Sg+Ill: álkái
    álki+A+Sg+Com: álkiin
    álki+A+Pl+Com: álkiiguin
    álki+A+Der/Comp+A+Pl+Acc: álkibuid
    álki+A+Der/AAdv+Adv: álkit

  Adj - buoidi: # LAIKI
    buoidi+A+Attr: buoiddes
    buoidi+A+Err/Orth+Attr: buoidis
    buoidi+A+Sg+Gen: buoiddi
    buoidi+A+Sg+Ill: buoidái
    buoidi+A+Sg+Com: buiddiin
    buoidi+A+Pl+Com: buiddiiguin
    buoidi+A+Der/Comp+A+Pl+Acc: buoiddibuid
    buoidi+A+Der/AAdv+Adv: buoiddit

  Adj - geaŋga: # SEARRA
    geaŋga+A+Attr: geaŋggas
    geaŋga+A+Sg+Gen: geaŋgga
    geaŋga+A+Sg+Ill: geŋgii
    geaŋga+A+Sg+Com: geaŋggain
    geaŋga+A+Pl+Com: geaŋggaiguin
    geaŋga+A+Der/Comp+A+Pl+Acc: geaŋggabuid
    geaŋga+A+Der/AAdv+Adv: geaŋggat
    
  Adj - šluhtu: # HOHPI
    šluhtu+A+Attr: šluđus
    šluhtu+A+Sg+Gen: šluđu
    šluhtu+A+Sg+Ill: šluhtui
    šluhtu+A+Sg+Com: šluđuin
    šluhtu+A+Pl+Com: šluđuiguin
    šluhtu+A+Der/Comp+A+Pl+Acc: šluđubuid
    šluhtu+A+Der/AAdv+Adv: šluđut

  Adj - uidni: # LODJI
    uidni+A+Attr: [uinnes, uinnis]
    uidni+A+Sg+Gen: uinni
    uidni+A+Sg+Ill: uidnái
    uidni+A+Sg+Com: uinniin
    uidni+A+Pl+Com: uinniiguin
    uidni+A+Der/Comp+A+Pl+Acc: uinnibuid
    uidni+A+Der/AAdv+Adv: uinnit
    
    
  Adj - njoammu: # JUHKKIS
    njoammu+A+Attr: njoammus
    njoammu+A+Sg+Gen: njoammu
    njoammu+A+Sg+Ill: njommui
    njoammu+A+Sg+Com: njoammuin
    njoammu+A+Pl+Com: njoammuiguin

  Adj - violeahtta: # NUORRA
    violeahtta+A+Attr: violeahtta
    violeahtta+A+Sg+Gen: violeahta
    violeahtta+A+Sg+Ill: violehttii
    violeahtta+A+Sg+Com: violeahtain
    violeahtta+A+Pl+Com: violeahtaiguin
    violeahtta+A+Der/Comp+A+Pl+Acc: violeahtabuid
    violeahtta+A+Der/AAdv+Adv: violeahtat

  Adj - riekta: # RIEKTA
    riekta+A+Attr: [riekta, rievttes, rivttes]
    riekta+A+Der/Comp+A+Pl+Acc: [rievttabuid, riektáseappuid, riektásabbuid]
    riekta+A+Err/Orth+Der/Comp+A+Err/Orth+Pl+Acc: [riektasabbuid, riektasebbuid, riektásebbuid, riektaseappuid]
    riekta+A+Err/Orth+Der/Comp+A+Err/Orth+Pl+Acc+Err/Orth: [riektasabbuid, riektasebbuid, riektásebbuid, riektaseappuid]
    riekta+A+Err/Orth+Der/Comp+A+Pl+Acc: [riektasabbuid, riektaseappuid]
    riekta+A+Err/Orth+Der/Comp+A+Pl+Acc+Err/Orth: [riektasabbuid, riektaseappuid]
    riekta+A+Der/Comp+A+Err/Orth+Pl+Acc: riektásebbuid
    riekta+A+Der/Comp+A+Err/Orth+Pl+Acc+Err/Orth: riektásebbuid
  Adj - molsašuddi: # HAHTTI
    molsašuddi+A+Attr: molsašuddi
    molsašuddi+A+Sg+Gen: molsašuddi
    molsašuddi+A+Sg+Ill: molsašuddái
    molsašuddi+A+Sg+Com: molsašuddiin
    molsašuddi+A+Pl+Com: molsašuddiiguin

  Adj - seaggi: # UHCC
    seaggi+A+Attr: [seakkes, seakka]
    seaggi+A+Sg+Gen: seakki
    seaggi+A+Sg+Ill: seaggái
    seaggi+A+Sg+Com: sekkiin
    seaggi+A+Pl+Com: sekkiiguin
    seaggi+A+Der/Comp+A+Pl+Acc: seakkibuid
    seaggi+A+Err/Orth+Der/Comp+A+Pl+Acc: seaggibuid
    seaggi+A+Der/AAdv+Adv: seakkit
    seaggi+A+Err/Orth+Der/AAdv+Adv: seaggit
    
  Adj - čuolmmaheapme: # JEAGOHEAPMI
    čuolmmaheapme+A+Attr: čuolmmahis
    čuolmmaheapme+A+Sg+Gen: [čuolmmaheame, čuolmmaheami]
    čuolmmaheapme+A+Sg+Ill: čuolmmaheapmái
    čuolmmaheapme+A+Sg+Ill+Err/Orth: čuolmmaheapmii
    čuolmmaheapme+A+Sg+Com: čuolmmahemiin
    čuolmmaheapme+A+Sg+Com+Err/Orth: čuolmmahemiin
    čuolmmaheapme+A+Pl+Com: čuolmmahemiiguin
    čuolmmaheapme+A+Pl+Com+Err/Orth: čuolmmahemiiguin
    čuolmmaheapme+A+Der/AAdv+Adv: [čuolmmaheamit, čuolmmaheamet]

  Adj - beavkálas: # ISSORAS
    beavkálas+A+Attr: beavkálas
    beavkálas+A+Sg+Gen: beavkálasa
    beavkálas+A+Sg+Ill: beavkálassii
    beavkálas+A+Sg+Ill+Err/Orth: beavkálassai
    beavkálas+A+Sg+Com: beavkálasain
    beavkálas+A+Sg+Com+Err/Orth: beavkálasain
    beavkálas+A+Pl+Com: beavkálasaiguin
    beavkálas+A+Pl+Com+Err/Orth: beavkálasaiguin
    beavkálas+A+Der/Comp+A+Pl+Acc: [beavkáleappuid, beavkálabbuid, beavkálasabuid]
    beavkálas+A+Der/Comp+A+Err/Orth+Pl+Acc: [beavkálebbuid, beavkáleappuid, beavkálabbuid]
    beavkálas+A+Der/Comp+A+Err/Orth+Pl+Acc+Err/Orth: [beavkáleappuid, beavkálabbuid]
    beavkálas+A+Der/Comp+A+Pl+Acc+Err/Orth: [beavkáleappuid, beavkálabbuid]
    beavkálas+A+Der/AAdv+Adv: beavkálasat

  Adj - jiešheanalaš: # DABALAS
    jiešheanalaš+A+Attr: jiešheanalaš
    jiešheanalaš+Err/Orth+A+Attr: [jiešheanalážž]
    jiešheanalaš+Err/Orth-a-á+A+Attr: [jiešheanálaš]
    jiešheanalaš+Err/Orth-a-á+Err/Orth+A+Attr: jiešheanálážž
    jiešheanalaš+A+Sg+Gen: jiešheanalačča
    jiešheanalaš+Err/Orth+A+Sg+Gen: [jiešheanaláčča]
    jiešheanalaš+Err/Orth-a-á+A+Sg+Gen: [jiešheanálačča]
    jiešheanalaš+Err/Orth-a-á+Err/Orth+A+Sg+Gen: jiešheanáláčča
    jiešheanalaš+A+Sg+Ill: jiešheanalažžii
    jiešheanalaš+Err/Orth+A+Sg+Ill: [jiešheanalážžii]
    jiešheanalaš+Err/Orth-a-á+A+Sg+Ill: [jiešheanálažžii]
    jiešheanalaš+Err/Orth-a-á+Err/Orth+A+Sg+Ill: jiešheanálážžii
    jiešheanalaš+Err/Orth-a-á+Err/Orth+A+Sg+Ill+Err/Orth: jiešheanálážžai
    jiešheanalaš+Err/Orth+A+Sg+Ill+Err/Orth: [jiešheanalážžai]
    jiešheanalaš+Err/Orth-a-á+A+Sg+Ill+Err/Orth: [jiešheanálažžai]
    jiešheanalaš+A+Sg+Ill+Err/Orth: jiešheanalažžai
    jiešheanalaš+A+Sg+Com: jiešheanalaččain
    jiešheanalaš+Err/Orth-a-á+Err/Orth+A+Sg+Com+Err/Orth: jiešheanáláččain
    jiešheanalaš+Err/Orth-a-á+Err/Orth+A+Sg+Com: jiešheanáláččain
    jiešheanalaš+Err/Orth+A+Sg+Com+Err/Orth: [jiešheanaláččain]
    jiešheanalaš+Err/Orth-a-á+A+Sg+Com+Err/Orth: [jiešheanálaččain]
    jiešheanalaš+Err/Orth+A+Sg+Com: [jiešheanaláččain]
    jiešheanalaš+Err/Orth-a-á+A+Sg+Com: [jiešheanálaččain]
    jiešheanalaš+A+Sg+Com+Err/Orth: jiešheanalaččain
    jiešheanalaš+A+Pl+Com: jiešheanalaččaiguin
    jiešheanalaš+Err/Orth+A+Pl+Com: [jiešheanaláččaiguin]
    jiešheanalaš+Err/Orth-a-á+A+Pl+Com: [jiešheanálaččaiguin]
    jiešheanalaš+Err/Orth-a-á+Err/Orth+A+Pl+Com+Err/Orth: jiešheanáláččaiguin
    jiešheanalaš+Err/Orth-a-á+Err/Orth+A+Pl+Com: jiešheanáláččaiguin
    jiešheanalaš+A+Pl+Com+Err/Orth: jiešheanalaččaiguin
    jiešheanalaš+A+Der/Comp+A+Pl+Acc: [jiešheanaleappuid, jiešheanalabbuid, jiešheanalaččabuid]
    jiešheanalaš+Err/Orth-a-á+A+Der/Comp+A+Err/Orth+Pl+Acc+Err/Orth: [jiešheanálebbuid, jiešheanáleappuid, jiešheanálabbuid]
    jiešheanalaš+Err/Orth-a-á+A+Der/Comp+A+Err/Orth+Pl+Acc: [jiešheanálebbuid, jiešheanáleappuid]
    jiešheanalaš+Err/Orth-a-á+A+Der/Comp+A+Pl+Acc+Err/Orth: [jiešheanáleappuid, jiešheanálabbuid]
    jiešheanalaš+Err/Orth+A+Der/Comp+A+Pl+Acc: [jiešheanaláččabuid]
    jiešheanalaš+Err/Orth-a-á+A+Der/Comp+A+Pl+Acc: [jiešheanáleappuid, jiešheanálabbuid, jiešheanálaččabuid]
    jiešheanalaš+Err/Orth-a-á+Err/Orth+A+Der/Comp+A+Pl+Acc: jiešheanáláččabuid
    jiešheanalaš+A+Der/Comp+A+Err/Orth+Pl+Acc+Err/Orth: [jiešheanalebbuid, jiešheanaleappuid, jiešheanalabbuid]
    jiešheanalaš+A+Der/Comp+A+Err/Orth+Pl+Acc: [jiešheanalebbuid, jiešheanaleappuid, jiešheanalabbuid]
    jiešheanalaš+A+Der/Comp+A+Pl+Acc+Err/Orth: [jiešheanaleappuid, jiešheanalabbuid]
    jiešheanalaš+A+Der/AAdv+Adv: jiešheanalaččat
    jiešheanalaš+Err/Orth-a-á+Err/Orth+A+Der/AAdv+Adv: jiešheanáláččat
    jiešheanalaš+Err/Orth+A+Der/AAdv+Adv: [jiešheanaláččat]
    jiešheanalaš+Err/Orth-a-á+A+Der/AAdv+Adv: [jiešheanálaččat]
    jiešheanalaš+A+Der/AAdv+Adv+Err/Orth: jiešheanalažžat
    jiešheanalaš+Err/Orth-a-á+A+Der/AAdv+Adv+Err/Orth: jiešheanálažžat
    
  Adj - vuordevaš: # DEARVVASLAS
    vuordevaš+A+Attr: vuordevaš
    vuordevaš+A+Sg+Gen: vuordevačča
    vuordevaš+A+Sg+Ill: vuordevažžii
    vuordevaš+A+Sg+Ill+Err/Orth: vuordevažžai
    vuordevaš+A+Sg+Com: vuordevaččain
    vuordevaš+A+Sg+Com+Err/Orth: vuordevaččain
    vuordevaš+A+Pl+Com: vuordevaččaiguin
    vuordevaš+A+Pl+Com+Err/Orth: vuordevaččaiguin
    vuordevaš+A+Der/Comp+A+Pl+Acc: vuordevaččabuid
    vuordevaš+A+Der/AAdv+Adv: vuordevaččat

  Adj - rittubuš: # STUORIBUS
    rittubuš+A+Der/Comp+A+Attr: rittubuš
    rittubuš+A+Der/Comp+A+Sg+Gen: rittubučča
    rittubuš+A+Der/Comp+A+Sg+Ill: rittubužžii
    rittubuš+A+Der/Comp+A+Sg+Ill+Err/Orth: rittubužžai
    rittubuš+A+Der/Comp+A+Sg+Com: rittubuččain
    rittubuš+A+Der/Comp+A+Pl+Com: rittubuččaiguin

  Adj - biktaseaddjái: # JIEDNAI
    biktaseaddjái+A+Attr: biktaseaddjás
    biktaseaddjái+A+Sg+Gen: biktaseaddjá
    biktaseaddjái+A+Sg+Ill: biktaseaddjái
    biktaseaddjái+A+Sg+Com: biktaseaddjáin
    biktaseaddjái+A+Pl+Com: biktaseaddjáiguin
    biktaseaddjái+A+Der/Comp+A+Pl+Acc: biktaseaddjábuid
    biktaseaddjái+A+Der/AAdv+Adv: biktaseaddjájit
    biktaseaddjái+A+Der/AAdv+Adv+Err/Orth: biktaseaddját

  Adj - ekspressiiva: # AKTIIVA
    ekspressiiva+A+Attr: ekspressiiva
    ekspressiiva+A+Sg+Gen: ekspressiivva
    ekspressiiva+Err/Orth+A+Sg+Gen: ekspressiiva
    ekspressiiva+A+Sg+Ill: ekspressiivii
    ekspressiiva+A+Sg+Com: ekspressiivvain
    ekspressiiva+A+Pl+Com: ekspressiivvaiguin
    ekspressiiva+A+Der/Comp+A+Pl+Acc: ekspressiivvabuid
    ekspressiiva+A+Der/AAdv+Adv: ekspressiivvat

  Adj - oanehaš: # ASEHAS
    oanehaš+A+Attr: oanehis
    oanehaš+A+Sg+Gen: oanehačča
    oanehaš+A+Sg+Ill: oanehažžii
    oanehaš+A+Sg+Ill+Err/Orth: oanehažžai
    oanehaš+A+Sg+Com: oanehaččain
    oanehaš+A+Pl+Com: oanehaččaiguin
    oanehaš+A+Der/Comp+A+Pl+Acc: [oanehaččabuid, oaneheappuid, oanehabbuid]
    oanehaš+A+Der/Comp+A+Err/Orth+Pl+Acc+Err/Orth: oanehebbuid
    oanehaš+A+Der/Comp+A+Err/Orth+Pl+Acc: oanehebbuid
    oanehaš+A+Der/AAdv+Adv: oanehaččat

  Adj - unohas: # UNOHAS
    unohas+A+Attr: [unohas, unohis]
    unohas+A+Sg+Gen: unohasa
    unohas+A+Sg+Ill: unohassii
    unohas+A+Sg+Ill+Err/Orth: unohassai
    unohas+A+Sg+Com: unohasain
    unohas+A+Pl+Com: unohasaiguin
    unohas+A+Der/Comp+A+Pl+Acc: [unohasabuid, unohabbuid, unoheappuid]
    unohas+A+Der/AAdv+Adv: unohasat

  Adj - eatnatgeardásaš: # ETNOLOGALAS
    eatnatgeardásaš+A+Attr: eatnatgeardásaš
    eatnatgeardásaš+A+Sg+Gen: eatnatgeardásačča
    eatnatgeardásaš+A+Sg+Ill: eatnatgeardásažžii
    eatnatgeardásaš+A+Sg+Ill+Err/Orth: eatnatgeardásažžai
    eatnatgeardásaš+A+Sg+Com: eatnatgeardásaččain
    eatnatgeardásaš+A+Sg+Com+Err/Orth: eatnatgeardásaččain
    eatnatgeardásaš+A+Pl+Com: eatnatgeardásaččaiguin
    eatnatgeardásaš+A+Pl+Com+Err/Orth: eatnatgeardásaččaiguin
    eatnatgeardásaš+A+Der/AAdv+Adv: eatnatgeardásaččat

  Adj - olgguldas: # SISKKALDAS
    olgguldas+A+Attr: olgguldas
    olgguldas+A+Sg+Gen: olgguldasa
    olgguldas+A+Sg+Ill: olgguldassii
    olgguldas+A+Sg+Ill+Err/Orth: olgguldassai
    olgguldas+A+Sg+Com: olgguldasain
    olgguldas+A+Sg+Com+Err/Orth: olgguldasain
    olgguldas+A+Pl+Com: olgguldasaiguin
    olgguldas+A+Pl+Com+Err/Orth: olgguldasaiguin
    olgguldas+A+Der/AAdv+Adv: olgguldasat
